【裁判字號】    89,交訴,43
【裁判日期】    890930
【裁判案由】    業務過失致死
【裁判全文】
臺灣臺北地方法院刑事判決                        八十九年度交訴字第四十三號
    公  訴  人  臺灣臺北地方法院檢察署檢察官
    被      告  丙○○
    選任辯護人  曹依立
右列被告因過失致死案件，經檢察官提起公訴( 八十九年度偵字第五一九一號、第六
二一六號 )，本院判決如左：
        主      文
丙○○從事業務之人，因業務上之過失致人於死，處有期徒刑拾月，緩刑肆年。
        事      實
一、丙○○係「臺北汽車客運股份有限公司」雇用之營業大客車駕駛，負責駕駛該公
    司所經營之臺北市○○○ 路線聯營公車( 營業大客車 )載客營運，為從事駕駛業務
    之人。其於八十九年三月三日下午四時十分許，駕駛該公司一輛車牌FT-917號之
    310 路線聯營公車，沿臺北市○○區○○路由南往北方向行駛，途經路口均設有
    「行人穿越道」之康定路、峨嵋街交岔路口因紅燈號誌停駛，於紅燈號誌轉換綠
    燈號誌起步前駛之際，適有行人梁停妹自峨嵋街南側( 起訴書誤載：西側 )由東
    往西方向徒步經由「行人穿越道」穿越康定路且已步行至道路中央雙黃實線前端
    之「行人穿越道」上。丙○○駕車起步前理應注意前後左右有無障礙或車輛行人
    ，並應讓行進中之車輛行人優先通行，尤應注意行經行人穿越道前，遇有行人穿
    越時，無論有無交通警察之指揮或號誌指示，均應暫停讓行人先行通過，而依當
    時係日間、天候晴、路面乾燥、視距良好且無障礙物等情形觀之，並無任何足令
    丙○○不能注意之情事。丙○○本應注意且能注意竟疏未注意而貿然起步前駛，
    以致該輛營業大客車左前車角自後擦撞行人梁停妹倒地，遭丙○○所駕駛之該輛
    營業大客車左前車輪輾壓頭部，因顱骨破裂當場死亡。丙○○肇事後，向到達事
    故現場處理員警自首犯行。
二、案經被害人梁停妹之女甲○○訴由臺北市政府警察局萬華分局移送臺灣臺北地方
    法院檢察署檢察官偵查起訴。
        理      由
一、右揭事實，業據被告丙○○供承不諱，核與告訴人甲○○之指訴及目擊證人乙○
    ○於警訊中之證述相符，並有道路交通事故調查報告表、談話紀錄表、補充資料
    表及現場相片等件在卷可資佐證。被害人梁停妹遭該輛車牌FT-917號營業大客車
    左前車輪輾壓頭部，因顱骨破裂當場死亡，亦經臺灣臺北地方法院檢察署檢察官
    督同法醫師相驗明確，有勘驗筆錄、驗斷書及相驗屍體證明書等件在卷可稽。被
    告丙○○既係領有職業大客車駕駛執照之駕駛人，其就「道路交通安全規則」第
    八十九條第六款「( 行車 )起步前，．．．應注意前後左右有無障礙或車輛行人
    ，並應讓行進中之車輛行人優先通行」及第一○三條「汽車行近行人穿越道前，
    應減速慢行，遇有行人穿越時，無論有無交通警察指揮或號誌指示，均應暫停讓
    行人先行通過」等規定，自均應知之甚稔。況依卷附「道路交通事故調查報告表
    」之記載，本件交通事故發生當時係日間、天候晴、路面乾燥、視距良好且無障
    礙物，並無任何足令被告丙○○有不能注意之情事。被告丙○○應注意且能注意
    竟疏未注意以致肇事，其就本件交通事故之發生自有過失無疑，且其過失與被害
    人梁停妹之死亡間，確有相當因果關係。本件事證明確，應予依法論科。
二、核被告丙○○所為，係犯刑法第二百七十六條第二項業務過失致人於死罪。查被
    告丙○○係汽車駕駛人，於行經行人穿越道不依規定讓行人優先通行，因而致人
    受傷死亡，依法應負刑事責任，應依道路交通管理處罰條例第八十六條第一項規
    定加重其刑。惟查被告丙○○於肇事後，在其犯行未為任何有偵查犯罪職權之公
    務員知悉前，不逃避接受裁判而向到達事故現場處理員警自首，承認其為肇事人
    ，有臺北市政府警察局交通警察大隊八十九年四月廿八日北市警交大四字第八九
    六一九九八○○○號函附之報案自首調查報告表影本一紙在卷可稽。被告丙○○
    既向該管公務員申述犯罪事實而不逃避接受裁判，已合於刑法第六十二條前段所
    定對於未發覺之犯罪自首而接受裁判之要件，應依該條規定減輕其刑並先加後減
    之。爰審酌被告丙○○過失程度、犯罪後態度、造成被害人梁停妹死亡之損害及
    已與被害人家屬達成民事上和解賠償損害等一切情狀，量處如主文所示之刑，以
    示懲儆。末查被告丙○○未曾受有期徒刑以上刑之宣告，有臺灣高等法院檢察署
    刑案紀錄簡覆表一件在卷可稽，其經此次教訓當知所警惕，應無再犯之虞，本院
    認其前所受宣告之刑，以暫不執行為適當，爰併予宣告緩刑四年，以勵自新。
據上論斷，應依刑事訴訟法第二百九十九條第一項前段，刑法第二百七十六條第二項
，第七十四條第一款，第六十二條前段，罰金罰鍰提高標準條例第一條前段，道路交
通管理處罰條例第八十六條第一項，判決如主文。
本案經檢察官柯宜汾到庭執行職務
中      華      民      國    八  十  九    年     九     月    三十    日
                                  臺灣臺北地方法院交通法庭
                                      法  官  鍾    華
右正本證明與原本無異
如不服本判決應於送達後十日內向本院提出上訴狀
                                      書記官  黃  繡  琴
中      華      民      國  八  十  九    年     十     月     一     日
附錄本案論罪科刑法條全文
刑法第二百七十六條
一因過失致人於死者，處二年以下有期徒刑、拘役或二千元以下罰金。
二從事業務之人，因業務上之過失致人於死者，處五年以下有期徒刑或拘役，得併科
  三千元以下罰金。


司法院資訊處製作；財團法人民間司法改革基金會備份。
